臺灣屏東地方法院交通事件裁定        100年度交聲字第207號
原處分機關  交通部公路總局高雄區監理所屏東監理站
異  議  人
即受處分人  鍾佩
上列受處分人因違反道路交通管理處罰條例事件，對於交通部公
路總局高雄區監理所屏東監理站民國100 年5 月18日所為之處分
（原處分案號：屏監違字第裁82-VP0000000號）聲明異議，本院
裁定如下：
    主  文
原處分撤銷。
    理  由
一、原處分意旨略以：異議人即受處分人鍾佩於民國100 年2
    月28日17時28分許，駕駛車牌號碼5262-WK 號自用小客車，
    行經台85線與屏83線交岔路口時，因有駕車行經有燈光號誌
    管制之交岔路口闖紅燈之違規事實，為警拍照後逕行舉發，
    嗣原處分機關即交通部公路總局高雄區監理所屏東監理站認
    異議人上開情形，違反道路交通管理處罰條例第53條第1 項
    之規定，裁處罰鍰新臺幣（下同）2,700 元，並依同條例第
    63條規定記違規點數3 點等語。
二、聲明異議意旨略以：伊為搶黃燈，並非惡意闖紅燈等語。
三、按送達由行政機關自行或交由郵政機關送達；文書由行政機
    關自行送達者，以承辦人員或辦理送達事務人員為送達人。
    送達，於應受送達人之住居所、事務所或營業所為之。但在
    行政機關辦公處所或他處會晤「應受送達人」時，得於會晤
    處所為之，行政程序法第68條第1 項、第4 項前段、第72條
    第1 項分別定有明文。經查，原處分機關採自行送達方式，
    以承辦人員即「辦事員林建良」為送達人，於100 年5 月18
    日，在原處分機關辦公處所交付本件裁決書，惟收受該裁決
    書之人，並非本件異議人，而係「張智開」，有送達證書在
    卷可佐（見本院卷第7 頁），是本件裁決書雖經原處分機關
    以自行送達方式為之，然送達人似未究明其當場會晤之人並
    非應受送達人本人之事實，從而本件裁決書之送達程序於法
    自有違誤，應由本院將原處分撤銷，並由原處分機關另為妥
    適處理，以資適法。
四、本院併予敘明部分：
（一）按汽車駕駛人行經有燈光號誌管制之交岔路口闖紅燈者，
      處1,800 元以上5,400 元以下罰鍰，並記違規點數3 點，
      道路交通管理處罰條例第53條第1 項、第63條第1 項第3
      款分別定有明文。經查，本件異議人於前揭時、地，駕駛
      前開自用小客車，因其有駕車行經有燈光號誌管制之交岔
      路口闖紅燈之違規行為，並為警拍照後逕行舉發之事實，
      有舉發照片在卷可佐（見本院卷第9 頁），並有違反道路
      交通管理事件裁決書、舉發通知單在卷可考（見本院卷第
      6 、8 頁）。從而，本件異議人確有駕駛上開自用小客車
      ，於上述時、地闖紅燈之違規情事，應堪認定。
（二）至異議人雖辯稱：伊為搶黃燈云云，惟舉發地點紅燈號誌
      業已亮起0.26秒時，異議人仍逕自穿越舉發地點交岔路口
      ，有前揭舉發照片及屏東縣政府警察局100 年4 月12日屏
      警交字第1000019215號函文附卷可考（見本院卷第11頁）
      ，是異議人前開所辯，顯與事實未符，本院自難憑採為無
      理由。
五、依道路交通管理處罰條例第87條第2 項、道路交通事件處理
    辦法第19條前段，爰裁定如主文
中    華    民    國  100     年    7     月    27    日
                  交通法庭      法  官  羅森德
以上正本證明與原本無異。
如不服本裁定應於收受送達後5 日內向本院提出抗告書狀敘述抗
告之理由抗告於臺灣高等法院高雄分院。
中    華    民    國  100     年    7     月    27    日
                                書記官  盧姝伶